臺灣嘉義地方法院刑事判決　　　　　　 100年度交訴字第18號
公　訴　人　臺灣嘉義地方法院檢察署檢察官
被　　　告　謝佳汶
上列被告因公共危險等案件，經檢察官提起公訴（一百年度偵字
第三九一號），本院合議庭裁定肇事逃逸之公共危險部分由受命
法官獨任進行簡式審判程序而為判決如下：
    主  文
謝佳汶駕駛動力交通工具肇事，致人受傷而逃逸，處有期徒刑伍
月，如易科罰金以新臺幣壹仟元折算壹日。緩刑貳年，並於本件
決確定後壹年內，向指定之政府機關、政府機構、行政法人、社
區或其他符合公益目的之機構或團體，提供壹佰陸拾小時之義務
勞務，緩刑期間付保護管束。
    事  實
一、謝佳汶於民國九十九年十二月十二日晚上十時二十分許，駕
    駛其向友人李坤瑩借用之李坤瑩女友陳淑界所有牌照號碼二
    八一二－ＮＬ號自用小客車，沿嘉義市○區○○路由南往北
    方向行駛，途經該路與興業西路交岔路口，欲左轉進入興業
    西路時，本應注意汽車行駛時，駕駛人應注意車前狀況，並
    隨時採取必要之安全措施；汽車行駛至交岔路口，轉彎車應
    讓直行車先行，且依當時晴天夜間有照明，柏油路面乾燥無
    缺陷，無障礙物視距良好等情形，並無不能注意之情事，竟
    貿然進入交岔路口左轉。適有張容菁騎乘牌照號碼Ｇ七Ｙ－
    二八八號普通重型機車沿新民路由北往南直行駛至相同交岔
    路口，謝佳汶所駕之自用小客車右後車門遂在交岔路口與張
    容菁所騎機車車首發生碰撞，致張容菁當場人車倒地，受有
    頭部外傷、雙膝擦傷、右足踝及左肩挫傷等傷害（過失傷害
    部分業據撤回告訴，另結）。謝佳汶明知駕駛車輛肇事致張
    容菁倒地受傷，未採取救護或其他必要措施並向警察機關報
    告，亦未停車察看，竟基於逃逸之故意，逕自駕駛車輛離去
    現場而逃逸無蹤。嗣因路人記下肇事車輛牌照號碼，告知前
    來處理嘉義市政府警察局交通警察隊警員，警員通知車主陳
    淑界到場說明，陳淑界向李坤瑩查詢並告知謝佳汶，謝佳汶
    即於有偵查犯罪職權之機關或公務員尚未查知肇事者身分前
    ，親自前往上開交通警察隊坦承為駕車肇事之人，因而自首
    接受裁判。
二、案經張容菁訴由嘉義市政府警察局第一分局報告臺灣嘉義地
    方法院檢察署檢察官偵查起訴。
    理  由
一、本件被告謝佳汶所涉犯者為刑法第一百八十五條之四法定刑
    為「六月以上五年以下有期徒刑」之肇事逃逸罪，非死刑、
    無期徒刑、最輕本刑為三年以上有期徒刑之罪或高等法院管
    轄第一審案件。本院行準備程序中，被告就被訴事實為有罪
    之陳述，經告知簡式審判程序之旨，並聽取檢察官及被告之
    意見後，本院爰依刑事訴訟法第二百七十三條之一第一項裁
    定由受命法官獨任進行簡式審判程序。因此，本件簡式審判
    程序之證據調查依刑事訴訟法第二百七十三條之二規定不受
    同法第一百五十九條第一項、第一百六十一條之二、第一百
    六十一條之三、第一百六十三條之一及第一百六十四條至第
    一百七十條規定之限制，此合先敘明。
二、訊據被告對於上揭肇事逃逸之犯罪事實均坦承無諱（本院卷
    第二十五頁審判筆錄），核與其於警詢及偵查中之供述相符
    （警卷第一頁至第三頁調查筆錄，偵查卷第十五頁至第十七
    頁訊問筆錄），並經告訴人張容菁指訴綦詳，復有道路交通
    事故現場圖、道路交通事故調查報告表、交通事故現場照片
    、財團法人天主教聖馬爾定醫院診斷證明書、車籍查詢資料
    等在卷足稽（警卷第七頁至第二十一頁，偵查卷第七頁）。
    因之，被告自白與事實相符，事證明確，其犯行堪以認定。
三、核被告所為，係犯刑法第一百八十五條之四肇事逃逸之公共
    危險罪。被告肇事逃離現場後，係路人記下肇事車輛牌照號
    碼，告知前來處理嘉義市政府警察局交通警察隊警員邱文佑
    ，該名警員通知車主陳淑界到場說明，陳淑界向其男友李坤
    瑩查詢並告知被告此事，被告即於有偵查犯罪職權之機關或
    公務員尚未查知肇事者身分前，親自前往交通警察隊坦承係
    駕車肇事之人等情，有卷附本院電話記錄查詢表可依（本院
    卷第七頁），其自首接受裁判，應依刑法第六十二條前段減
    輕其刑。爰依被告之自白（本院卷第三十一頁審判筆錄），
    臺灣嘉義地方法院檢察署刑案資料查註紀錄表、臺灣高等法
    院被告前案紀錄之記載（偵查卷第四頁，本院卷第四頁），
    和解書及撤回告訴狀之內容（本院卷第十頁至第十一頁），
    審酌被告駕車肇事逃逸，非但使告訴人身陷於無法及時獲得
    救助之危險，更顯示其對自我過咎推諉而不負責任之態度；
    未婚，無子女，父母健在，二姐一兄一弟，擔任業務員之生
    活狀況；與告訴人素不相識；國中畢業之智識程度；曾因施
    用毒品經觀察勒戒，惟無其他前科之品行；事後已與告訴人
    等達成和解賠償損害，坦承犯行，態度良好等一切情狀，量
    處如主文所示之刑，並諭知易科罰金之折算標準。
四、末查，被告未曾因故意犯罪受有期徒刑以上刑之宣告，有前
    開前案紀錄可循，酌以被告坦認犯行，深表悔悟，並與告訴
    人等達成和解賠償損害，應係因一時失慮，致罹刑典，經此
    之偵查審判，當知所警惕，應無再犯之虞，本院認為其所宣
    告之刑，以暫不執行為適當，併予宣告緩刑二年，以啟自新
    。惟被告故意犯罪，法紀觀念淡薄，故責令其於本判決確定
    起一年內，向指定之政府機關、政府機構、行政法人、社區
    或其他符合公益目的之機構或團體，提供一百六十小時之義
    務勞務，並於緩刑期間交付保護管束。
據上論斷，應依刑事訴訟法第二百七十三條之一第一項、第二百
九十九條第一項前段，刑法第一百八十五條之四、第六十二條前
段、第四十一條第一項前段、第七十四條第一項第一款、第二項
第五款、第九十三條第一項第二款，判決如主文。
本案經檢察官侯德人到庭執行職務。
中    華    民    國   100    年    2     月    25    日
                        交通法庭  法  官  張道周
以上正本證明與原本無異。
如不服本判決應於收受判決後10日內向本院提出上訴書狀，並應
敘述具體理由；其未敘述上訴理由者，應於上訴期間屆滿後20日
內向本院補提理由書（均須按他造當事人之人數附繕本）「切勿
逕送上級法院」。告訴人或被害人如對於本判決不服者，應具備
理由請求檢察官上訴，其上訴期間之計算係以檢察官收受判決正
本之日期為準。
中    華    民    國   100    年    2     月    25    日
                                  書記官  張菀純
附錄本判決論罪法條全文
刑法第一百八十五條之四
駕駛動力交通工具肇事，致人死傷而逃逸者，處六月以上五年以
下有期徒刑。